臺灣屏東地方法院刑事判決　　　　　　 96年度簡上字第174號
上　訴　人
即　被　告　甲○○
輔　佐　人
即被告之母　己○○
上訴人因竊盜案件，不服本院96年度簡字第1032號中華民國96
年7 月12日刑事簡易判決（96年度偵字第3496號），提起上訴，
本院判決如下：
    主      文
上訴駁回。
甲○○緩刑貳年。
    事實及理由
一、被告之犯罪事實、證據及所犯法條，如本院刑事簡易判決書
    所載（如附件）。
二、上訴人即被告則以：系爭檳榔園係伊祖父之遺產，伊自有權
    收割，並無竊盜意思，而伊所持檳榔刀並無行兇之意，並非
    兇器，且伊所收割檳榔數量不多，原判決量刑亦屬過重為由
    ，提起上訴。
三、經查，被告如何持刀竊取檳榔之事實，業據證人即被害人戊
    ○○○指陳明確，被害人戊○○○並指稱：系爭檳榔園雖係
    被告祖父之遺產，然已由伊夫乙○○、丙○○共同繼承所得
    ，並登記在乙○○、丙○○名下，伊再向丙○○承租另一半
    土地，而被告之父丁○○係繼承另一筆土地，該土地與上開
    檳榔園距離約200 公尺，伊當時已出示檳榔園土地權狀給警
    員看等語（本院卷第53-54 頁），核與證人即承辦警員劉士
    彰所述：係戊○○○報案，戊○○○說檳榔園是她們的，她
    有提出告訴，我們請戊○○○提出權狀後才移送偵查等情相
    符（本院卷第52-53 頁），又該檳楖園苟係被告之父所有，
    何以未能提出權狀以資證明，是被告辯稱其有權收割檳榔云
    云，應非實在，其未得管理權人之同意即持刀收割，自屬竊
    盜行為，是被告辯稱非竊盜云云，自無可採。
四、按刑法第321 條第1 項第3 款所稱之攜帶兇器竊盜罪，係以
    行為人攜帶兇器為加重條件，此所謂之兇器，其種類並無限
    制，凡客觀上足以對人之生命、身體、安全構成威脅，具有
    危險性之物均屬之，且只須行竊時攜帶此種具有危險性之兇
    器為已足，並不以攜帶之初有行兇之意圖為必要（最高法院
    79年度台上字第5253號判例意旨參照）。查被告持以行竊之
    檳榔刀質地尖銳，復可割取檳榔，足見可對人身造成危險，
    應屬兇器無誤，被告竟持之以行竊，依上開說明，自構成刑
    法第321 條第1 項第3 款之攜帶兇器竊盜罪。
五、被告雖辯稱：伊精神狀態有問題，無判斷能力，應屬不罰或
    應予減刑云云。惟查，被告於案發現場割取檳榔為警查獲時
    ，與警方人員之對話並無異樣，與一般人亦無不同等情，已
    據證人劉士彰證述在卷（本院卷第53頁），另被害人戊○○
    ○亦證稱：「被告當時精神狀況很正常，他還跟我頂嘴，還
    叫我去報警他不怕我」等語（本院卷第53頁背面），可見被
    告行竊時對外界事理之辨識能力並無欠缺或顯著減低之情；
    至被告雖於96年7 月份有至屏安醫院治療精神分裂及妄想症
    等情，然此距被告行為時已近2 月之時間，復參以上開證人
    之證詞，尚難以此認定被告於行為時因上開症狀發作而有辨
    識能力欠缺或顯著減低之情，是被告上開所辯，亦非可採。
六、又刑法第321 條之加重竊盜罪，其法定刑6 月以上，5 年以
    下有期徒刑。原審斟酌被告犯罪動機、手段、品行、所得財
    物價值非鉅且已返還被害人及其犯後態度等一切情狀，量處
    其有期徒刑6 月，並諭知易科罰金之折算標準，認事用法均
    無不當，量刑已稱妥適，並無過重之情形，被告上訴顯無理
    由，應予以駁回。
七、末查被告雖於81年間雖曾吸用麻醉藥品經法院判處有期徒刑
    3 月，惟其於81年7 月14日執行完畢後即未曾犯罪，有台灣
    高等法院被告前案紀錄表附卷可稽，而本院審理中被害人戊
    ○○○亦表明不願追究，但只要被告能自愛一點等語（本院
    卷第54頁背面），是被告經此偵審程序及原審刑之宣告，當
    知所警惕，無再犯之虞，且被告目前患病治療中，已如前述
    ，是以本院認其所受之宣告刑以暫不執行為適當，爰併諭知
    緩刑2 年，以啟自新。
八、被告經合法傳喚無正當理由不到庭，爰不待其陳述，逕行判
    決。
九、依刑事訴訟第455 條之1 第3 項、第368 條、第371 條，刑
    法第74條第1 款，判決如主文。
中　　華　　民　　國　　96　　年　　11 　月　　30　　日
                  刑事第二庭   審判長法　官  黃國永
                                     法  官  蘇碧珠
                                     法  官  陳海寧
以上正本證明與原本無異。
不得上訴
中　　華　　民　　國　　96　　年　　11 　月　　30　　日
                                     書記官  滕一珍
附錄本判決論罪科刑法條全文：
中華民國刑法第321條第1項
（加重竊盜罪）
犯竊盜罪而有左列情形之一者，處 6 月以上、 5 年以下有期徒
刑：
一  於夜間侵入住宅或有人居住之建築物、船艦或隱匿其內而犯
之者。
二  毀越門扇、牆垣或其他安全設備而犯之者。
三  攜帶兇器而犯之者。
四  結夥三人以上而犯之者。
五  乘火災、水災或其他災害之際而犯之者。
六  在車站或埠頭而犯之者。
